Inventaris van het archief van het Bureau Secretaris-Generaal, Politieke en ambtelijke overlegorganen van het Ministerie van Verkeer en Waterstaat, 1975 - 1987
Nationaal Archief, Den Haag
Ministerie van Verkeer en Waterstaat: Bureau Secretaris-Generaal, Politieke en ambtelijke overlegorganen
VW: BSG, Politieke en ambtelijke overlegorganen
1975-1987
W21
3.70 meter; 196 inventarisnummers.
Normale geschreven, getypte en gedrukte documenten, geen bijzondere handschriften.
Nationaal Archief, Den Haag
Bureau Secretaris-Generaal, Politieke en ambtelijke overlegorganen
Het archief bevat de archiefbescheiden gevormd door het Bureau Secretaris-Generaal, Politieke en ambtelijke overlegorganen in het kader van deelname aan (Rijks) Ministerraad, Onderraden en Ministeriële commissies.
Archiefvorming
Geschiedenis van de archiefvormer
Bureau Secretaris Genereaal (BSG)
Het Bureau Secretaris-Generaal (BSG) was verantwoordelijk voor ondersteunende taken ten behoeve van de departementsleiding. Het ging daarbij om het assisteren van de politieke en ambtelijke leiding bij de voorbereiding, vorming en uitvoering van het interne en externe beleid, het bewaken van beleidsvoorbereidingsprocessen en -procedures en het overig secretarieel en facilitair ondersteunen van de politieke en ambtelijke leiding. Verder droeg het bureau de zorg voor het coördineren van en adviseren over zaken betreffende de ministerraad, parlement en de Nationale Ombudsman en het coördineren van protocollaire aangelegen-heden, van het algemene beveiligingsbeleid en van benoemingen in adviesraden. Zowel het bureau als de directie was verantwoordelijk voor het secretariaat van diverse overlegorganen. Het politieke en ambtelijke topoverleg, waarvan het secretariaat bij BSG lag, vond plaats in onderstaande organen.
(Rijks-) Ministerraad en onderraden/ministeriële commissies (1945 -)
De ministerraad (MR) als geheel beraadslaagt en besluit over het algemene regeringsbeleid en bevordert de eenheid van het beleid. Als voorzitter fungeert de minister-president. Het secretariaat berust bij het ministerie van Algemene Zaken. De besluitvorming van de ministerraad wordt voorbereid in de onderraden: commissies van de ministerraad waarin een aantal ministers - en soms ook staatssecretarissen en hoge ambtenaren - zitting hebben. De coördinerende bewindspersoon, die belast is met de coördinatie van beleid waarbij meerdere ministeries zijn betrokken, draagt zorg voor een goede voorbereiding van de besluitvorming in een onderraad. Het secretariaat hiervan ligt bij het ministerie van Algemene Zaken, terwijl het adjunct-secretarisschap gevoerd wordt vanuit het departement van de coördinerende bewindspersoon.
Beraad van de secretarissen-generaal (1945 -) (SG/PSG-beraad)
Het Secretarissen-generaal-beraad (SG-beraad) is een overlegorgaan waarin de secretarissen-generaal van alle ministeries zitting hebben en dat om de twee weken bijeenkomt. Daarnaast bestaat een beraad van de plaatsvervangende secretarissen-generaal. Het heeft geen besluitvormende bevoegdheden, evenmin de functie van ambtelijk voorportaal; veeleer is het te beschouwen als een afstemmingsoverleg tussen de ministeries op het hoogste ambtelijke niveau. Ook vinden er regelmatig presentaties plaats om het draagvlak voor bepaalde beleidskeuzes te vergroten. Daarnaast heeft het een zekere netwerkfunctie voor de leden. Ofschoon het beraad een informele status heeft, beschikt het toch over een secretariaat (dat overigens gevoerd wordt door het ministerie van Algemene Zaken).
Overleg binnen de ministerstaf (1945 -) (MS)
De minister en zijn staf overleggen over beleidsaangelegenheden met betrekking tot het departement, onder andere ter voorbereiding van de ministerraad/onderraden. Het secretariaat ligt bij het Bureau Secretaris-Generaal.
Departementsraad ([1983] - 1992) (DR)
De departementsraad was verantwoordelijk voor het overleg met betrekking tot de afstemming van beleids- en beheersaangelegenheden. De (plaatsvervangend) secretaris-generaal droeg het voorzittersschap. Verder werden de vergadering bijgewoond door de directeuren-generaal, de directeuren van de stafdirecties en het hoofd van het Bureau Secretaris-Generaal, waar ook het secretariaat lag. In 1992 ging de raad, samen met de beleidsraad en de MO-raad, op in de bestuursraad.
Drie-/vijfhoeksoverleg (?-2001)
In het drie- of vijfhoeksoverleg kwamen de SG/plaatsvervangend SG (voorzitter) en de directeuren van de stafdirecties bijeen om het beleid met betrekking tot de bedrijfsvoering binnen het departement te bespreken en af te stemmen. Het overleg diende als voorportaal van de departementsraad en later de bestuursraad. Het overleg veranderde van een driehoek in een vijfhoek in 1989 (van de hoofden van drie naar de hoofden van vijf directies) en kromp in 2000 weer in tot een driehoek met de (plaatsvervangend) secretaris-generaal als voorzitter. Het drie/vijfhoeksoverleg werd opgeheven in 2001. De opvolger werd het Managementteam Centrale Diensten (MT Cend) en het driewekelijkse overleg tussen de SG en MT Cend.
Geschiedenis van het archiefbeheer
Voor zover bekend is het volledige archief over de periode 1975 - 2006 van BSG met betrekking tot de politieke en ambtelijke overlegorganen ter bewerking bij de Centrale Archiefselectiedienst te Winschoten aangeboden, toch zitten er hier en daar wel hiaten in het archief. Het archief kent geen eigentijdse toegangen. De dozen waren niet seriematig op onderwerp en datum geordend.
De verwerving van het archief
Het archief is krachtens bepalingen van de Archiefwet overgebracht.
Inhoud en structuur van het archief
01.01.02; 2.16
Inhoud
Het betreft een blok archiefbescheiden dat geheel voortkomt uit het lidmaatschap van de Minister van Verkeer en Waterstaat van de Ministerraad / Ministerraad van het Koninkrijk, onderraden en ministeriële commissies
Selectie en vernietiging
De vigerende selectielijsten zijn gebruikt. Het selecteren voor vernietiging heeft plaats-gevonden op basis van de volgende selectielijsten:
Selectielijst voor de neerslag van de handelingen van de minister van Verkeer en Waterstaat als vakminister en de onder hem als vakminister ressorterende actoren op het deelbeleids-terrein arbeidsverhoudingen bij de overheid over de periode 1945-1995 (1997). Deze lijst is gepubliceerd in de Staatscourant van 16 oktober 2001, nr. 200 / pag. 10. Bij het gebruik van deze lijst is rekening gehouden met de publicatie van het Basisselectiedocument voor de Minister van Verkeer en Waterstaat als vakminister en de onder hem ressorterende actoren op het deelbeleidsterrein van personeelszaken, t.w. het personeelsdossier. Deze lijst is gepubliceerd in de Staatscourant van 20 november 2007, nr. 225 / p. 15 en gerectificeerd in de Staatscourant van 18 december 2007, nr. 245 / p. 26.
Selectielijst voor de neerslag van de handelingen van de minister van Verkeer en Waterstaat binnen het beleidsterrein Telecommunicatie en Post, inzake het 'Staatsbedrijf der Posterijen, Telegrafie en Telefonie', over de periode 1955-1988, 9 februari 1998/nr. 98.71 .RWS/JW (Stcrt. 1998, nr. 51)
Selectielijst voor de neerslag van de handelingen van de minister van Verkeer en Waterstaat en de onder hem ressorterende actoren op het beleidsterrein ‘Coördinatie algemeen regeringsbeleid over de periode vanaf 1945’, vastgesteld bij beschikking van de minister van Onderwijs, Cultuur en Wetenschap en de minister van Verkeer en Waterstaat van 2 maart 2009, nummer NA/09/459, Staatscourant 2009 nr. 53. Handeling 2 “Het voorbereiden, (mede)vaststellen, coördineren en evalueren van het algemeen regeringsbeleid.” uit deze selectielijst is van toepassing. De passage “De kopie-stukken van de staatssecretaris worden op grond van de ‘Algemene aanwijzingen inzake aangelegenheden van de ministerraad en onderraden’ vertrouwelijk vernietigd. Daaraan verandert niets” die als opmerking bij deze handeling is geplaatst dient te worden geïnterpreteerd als dat staatssecretarisstukken inderdaad vernietigd kunnen worden, behalve wanneer de staatssecretaris de bewindspersoon is die verantwoordelijk is voor de afhandeling. In dat geval worden deze stukken voor bewaring geselecteerd, uiteraard voor zover deze voldoen aan de overige criteria.
Selectielijst voor de neerslag van de handelingen van de minister van Verkeer en Waterstaat en de onder hem ressorterende actoren op het beleidsterrein Organisatie van de Rijksoverheid over de periode 1945-1999. Deze lijst is gepubliceerd in de Staatscourant van 16 december 2005, nr. 245/pag. 25. Rekeninghoudend met publicatie in Staatscourant 14 juni 2007, nr. 112 /pag. 10.
Van de oorspronkelijke omvang (ruim 129 meter) is uiteindelijk 4 meter archief voor bewaring aangewezen. Het archiefbestand dat is teruggezonden naar het Ministerie van Verkeer en Waterstaat heeft een omvang van 118.5 meter. De stukken die zijn aangewezen voor directe vernietiging (6.5 meter), zijn na toestemming van de zorgdrager ter vernietiging overgebracht naar Van Gansewinkel Nederland BV.
Aanvullingen
De voor bewaring aangewezen stukken van 1988 en later zijn geretourneerd aan het ministerie.
Ordening van het archief
De voor bewaring aangewezen stukken tot en met 1987 zijn onderverdeeld in rubrieken. De indeling van de toegang is gebaseerd op de hiërarchie van de overlegorganen, dus eerst het politiek en ambtelijk overleg, dan het departementaal overleg en ten slotte het overleg van de stafdirecties. Het oudste overlegorgaan is daarbij voor de meer recente geplaatst. In de toegang zijn de volgende rubrieken te vinden:
Rubriek A: Ministerraad, Rijksministerraad en Onderraden
Rubriek B: Departementsraad
Rubriek C: Driehoeksoverleg
Rubriek D: Overlegorgaan Spreiding Centrale Directie Posterijen, Telegrafie en Telefonie (PTT)
De eenheden zijn chronologisch geplaatst onder de rubrieken en beschreven met de vergaderdata en de uiterlijke vorm.
Aanwijzingen voor de gebruiker
Openbaarheidsbeperkingen
Volledig openbaar.
Materiële beperkingen
Het archief kent geen beperkingen voor het raadplegen van de stukken als gevolg van de materiële staat.
Andere toegang
Voor dit archief is geen andere toegang beschikbaar.
Aanvraaginstructie
Openbare archiefstukken kunnen online worden aangevraagd en gereserveerd. U kunt dit ook via de terminals in de studiezaal van het Nationaal Archief doen. Om te kunnen reserveren dient u de volgende stappen te volgen:
U maakt een profiel aan op www.gahetna.nl, en logt vervolgens in
Via de archiefinventaris (alleen de beschrijvingen met rode nummers) selecteert u het gewenste archiefstuk door op de knop 'Reserveren' te klikken
In het volgende scherm geeft u aan op welke dag u het archiefstuk wilt inzien
Indien u zich bevindt in de studiezaal en een tafelnummer heeft ontvangen kunt u dit nummer vermelden. Als u geen tafelnummer heeft kunt u tafelnummer 777 laten staan
Vervolgens bevestigt u uw reservering door deze te versturen.
Verwant materiaal
Beschikbaarheid van kopieën
Uit dit archief zijn geen kopieën op een alternatieve drager als microfilm, microfiche of in digitale vorm beschikbaar.
Afgescheiden archiefmateriaal
De voor bewaring aangewezen stukken van 1988 en later zijn geretourneerd aan het ministerie.
Verwante archieven
Inventaris van het archief van het Bureau van de Secretaris-Generaal van het Ministerie van Verkeer en Waterstaat, toegangsnummer 2.16.19.15
Inventaris van het archief van het Ministerie van Verkeer en Waterstaat: Bureau Secretaris-Generaal, 1959-1979 (1985), toegangsnummer 2.16.86.02
Beschrijving van de series en archiefbestanddelen
- Ministerraad, Rijksministerraad en Onderraden, A.
  - Ministerraad, A.1
    - Besluitenlijsten., 1975 - 1987; 1-13
      - 1975, 1; pak
      - 1976, 2; pak
      - 1977, 3; pak
      - 1978, 4; pak
      - 1979, 5; pak
      - 1980, 6; pak
      - 1981, 7; pak
      - 1982, 8; pak
      - 1983, 9; pak
      - 1984, 10; pak
      - 1985, 11; pak
      - 1986, 12; pak
      - 1987, 13; pak
    - Vergaderstukken, 1987; 14-69
      - 9 januari, - Notulen; - Wijziging Telegraafbesluit 1976 (Stb. 552) (2c); - WOB en Kabinetsformatiestukken nr. 372805, 5-1-87 (7).; 14; omslag
      - 16 januari- Notulen., 15; omslag
      - 23 januari- Notulen., 16; omslag
      - 30 januari- Notulen., 17; omslag
      - 6 februari- Notulen., 18; omslag
      - 13 februari- Notulen., 19; omslag
      - 20 februari, - Notulen; - Besluit houdende wijziging van de Regeling Toezicht Luchtvaart (2e); - Wijziging van de Wet verontreiniging oppervlaktewateren (7f); - Loodsenwet (7).; 20; pak
      - 27 februari- Notulen., 21; omslag
      - 6 maart, - Notulen; - Mededeling inzake de waterverdragen met België(5/3).; 22; omslag
      - 13 maart- Notulen., 23; omslag
      - 20 maart- Notulen., 24; omslag
      - 27 maart, - Notulen; - Wijziging besluit vergoeding plaatselijke luchtverkeersleiding (2c); - Regels beveiliging luchtvaartterreinen (7).; 25; omslag
      - 3 april, - Notulen; - Verbetering accountantscontrole (6).; 26; omslag
      - 10 april, - Notulen; - Voorontwerp Personeelswet PTT Nederland N.V. (8); - Reductie van specifieke uitkeringen aan lagere overheden.; 27; omslag
      - 16 april, - Notulen; - Tiende congres van de Wereld Meteorologische Organisatie (3A); - Besluit Personenvervoer (12); - Verkeersveiligheidsbeleid (13).; 28; pak
      - 24 april- Notulen., 29; omslag
      - 29 april, - Notulen; - Kaderbrief 1988 (8A); - Budgettaire problematiek RGD (8C).; 30; omslag
      - 8 mei, - Notulen; - Ontwerp-besluit transactie Rijksdienst voor het Wegverkeer (2b); - Besluit bijzondere verkrijging diploma A als scheepswerktuigkundige (2h); - Ontwerp-besluit tot vaststelling van het vaste bedrag uit het Provinciefonds voor Flevoland (5); - Wetgeving Planprocedures lagere overheden.; 31; omslag
      - 15 mei, - Notulen; - Voorstel van Wet administratiefrechtelijke handhaving verkeersvoorschriften (5); - RROM/aanvulling bijlage IV Rijnchemieverdrag (13).; 32; omslag
      - 22 mei, - Notulen; - Wijziging besluit van 4 april 1981, houdende aanwijzing van de ambtenaren van de Rijksdienst voor het Wegverkeer en van de rijksbelastingendienst als ambtenaren die zijn belast met het opsporen van enkele bij de Wegenverkeerswet strafbaar gestelde feiten (2a); - Overeenkomst inzake vervoer van bevroren goederen met dunwandige voertuigen vice versa Italië (3a); - Centraal budget bovendepartementale herplaatsing (10).; 33; omslag
      - 27 mei, - Notulen; - Wijziging artikel 5, derde lid van het Besluit Rijnvaartpolitiereglement 1983 (2D); - Akkoord van Schengen (3A); - Tussenrapportage afslankingsoperatie (5); - Rapport 'grijze kentekens' (5B); - Interim-advies CEC-presidium (5C).; 34; omslag
      - 1 juni- Notulen., 35; omslag
      - 5 juni, - Notulen; - Besluit houdende vervanging van het Reglement Spoorwegbruggen (1E); - Conclusies van de Coördinatie Commissie voor Europese Integratie- en Associatieproblemen (2A); - Interne rapportage over de actualisatie van het 20e Voortgangsrapport Oosterscheldeproject (15C).; 36; omslag
      - 12 juni, - Notulen; - Voorstel tot wijziging van het Postbesluit 1955 (2d); - Afslankingsoperatie (9); - Herziening van de interne verrekening van kosten voor regeringsvluchten.; 37; omslag
      - 19 juni, - Notulen; - Conclusies van de Coördinatie Commissie d.d. 16 juni 1987 (3e); - Voorjaarsnota 1987 (5).; 38; omslag
      - 26 juni, - Notulen; - Regeling van enkele onderwerpen van internationaal privaatrecht op het gebied van het zeerecht en het binnenvaartrecht (2a); - Besluit voorkoming verontreiniging met door schepen in bulk vervoerde schadelijke vloeistoffen (2e); - Voortgangswaarneming werkprogramma van het kabinet voor de periode 1986 - 1990 (4); - concept-instructie voor de delegatie naar de 52e plenaire vergadering van de Internationale Rijncommissie (IRC) op 1 en 2 juli 1987 te Maastricht (24a).; 39; pak
      - 3 juli, - Notulen; - Wijziging Rijkszeeweringenreglement (2D).; 40; omslag
      - 6 juli, - Notulen; - Toetsingscommissie voor Wetgevingsprojecten (4).; 41; omslag
      - 8 juli- Notulen., 42; omslag
      - 9 juli, - Notulen; - Heroverwegingsrapport Exportbeleid (openbaarmaking en procedurebepaling) (10); - Plan van aanpak Comptabel Bestel (12).; 43; omslag
      - 10 juli, - Notulen; - 5% exporttoeslag scheepsbouw (1d); - Pensioenproblematiek bij privatisering (1e); - Hangpuntenbrief 1988 CEC-advies ter voorbereiding daarvan (2a-b); - Financiële afwikkeling van het 1 miljard-programma en het Terugploegexperiment 84/85 (2c); - Mobiliteit Randstad (2f).; 44; pak
      - 2 augustus, - Notulen; - Concept-hoofdstuk 6 Miljoenennota 9 (1a 3).; 45; omslag
      - 18 augustus, 46-48
        - - Notulen, - Wet sanering toezichtsbepalingen (2F); - Uitvoeringsbesluit Autovervoer Goederen 1987, Richtlijnen Autovervoer Goederen, Richtlijnen goederenvervoer binnenscheepvaart (2L).; 46; pak
        - - Standpuntbepaling inzake privatisering van de juridische functie departementen (4)., 47; pak
        - - Verlening van een Koninklijke onderscheiding (16), - Ontwerpbegroting 1988 Hoofdstuk XII Verkeer en Waterstaat (17 XII); - Ontwerpbegroting 1988, Rijkswegenfonds (17b); - Ontwerpbegroting 1988 Staatsbedrijf der PTT (17G); - Ontwerpbegroting dienstjaar 1988 Staatsvissershavenbedrijf (17i).; 48; pak
      - 25 augustus, - Notulen; - Onderwerpselectie heroverweging begrotingsvoorbereiding 1989 (1d).; 49; omslag
      - 28 augustus, - Notulen; - Bijlage 2 bij Augustusbrief van de minister van Financiën van 18 augustus 1987 (2A 1); - Ruimte incidenteel g+g-sector 1988 (2A E); - Overzicht mutaties ten opzichte van Voorjaarsnota (2A.K 2); - Tweede wijziging Besluit aanbesteding van werken 1973 (3C); - Wet bestrijding ongevallen Noordzee (3G); - Wijziging van het Schepelingenbesluit (3H); - Besluit zeevaartdiploma's (3I); - Samenvattend eindrapport heroverweging begrotingsvoorbereiding 1988 (11).; 50; pak
      - 2 september, - Notulen; - Voorstel van Wet houdende maatregelen in verband met de financiële positie van het Spoorwegpensioenfonds (4).; 51; omslag
      - 4 september, - Notulen; - Arbeidsvoorwaardenverbetering 1987/1988 voor overheidspersoneel (2 ad.1); - Hoofdlijnen van het beleid ten aanzien van de economische infrastructuur (11).; 52; omslag
      - 11 september, - Notulen; - Decentralisatie-overzicht 1987 (4); - Verkoopbeleid agrarische domeingronden 1988 - 1990 (6); - Openbaarheid accountantsrapporten (13F).; 53; pak
      - 18 september- Notulen., 54; omslag
      - 25 september, - Notulen; - Concept-instructie voor de delegatie naar de Rijnministersconferentie op 1 okt. 1987 te Straatsburg(14a).; 55; omslag
      - 2 oktober- Notulen., 56; omslag
      - 9 oktober, - Functioneel leeftijdsontslag voor categorie vliegers van de Directie Luchtvaartinspectie (8).; 57; omslag
      - 16 oktober- Notulen., 58; omslag
      - 23 oktober, - Notulen; - Ondernemend Vervoer, hoofdlijnen van het goederenvervoerbeleid in de komende jaren (11).; 59; omslag
      - 30 oktober- Notulen, 60; omslag
      - 6 november, - Invoeringswet boek 8, derde gedeelte (4); - Problematiek Lelystad (8).; 61; omslag
      - 13 november, - Notulen; - Mandatering ten behoeve van mer-procedure hoge snelheidsspoorlijn PKB/A (10); - Voordracht kandidaat Directeur-Generaal van het Vervoer (14d).; 62; omslag
      - 20 november, - Notulen; - Ontwerp-instructie Nederlandse delegatie naar de tweede Noordzee Conferentie, Londen 24/25 nov. (3b).; 63; omslag
      - 27 november, - Notulen; - Overeenkomsten inzake exploitatie van installaties en diensten voor luchtverkeer door Eurocontrol in luchtverkeersleidingscentrum Maastricht. (3a); - Begrotingspresentatie (7); - Najaarsnota (9); - Verzelfstandiging Luchtverkeersbeveiliging (LVB) (12).; 64; pak
      - 4 december, - Notulen; - Nota rijsnelheden (7).; 65; omslag
      - 7 december- Notulen., 66; omslag
      - 11 december, - Notulen; - Mobiliteit Randstad (4a).; 67; pak
      - 18 december, - Notulen; - Samenhangende onderwerpen op het gebied van mobiliteit en milieu (8a).; 68; omslag
      - 21 december- Notulen., 69; omslag
  - Rijksministerraad, A.2
    - Besluitenlijsten., 1975 - 1987; 70-82
      - 1975, 70; omslag
      - 1976, 71; omslag
      - 1977, 72; omslag
      - 1978, 73; omslag
      - 1979, 74; omslag
      - 1980, 75; omslag
      - 1981, 76; omslag
      - 1982, 77; omslag
      - 1983, 78; omslag
      - 1984, 79; omslag
      - 1985, 80; omslag
      - 1986, 81; omslag
      - 1987, 82; omslag
    - Vergaderstukken, 1987; 83-95
      - 16 januari- Notulen., 83; stuk
      - 13 februari- Notulen., 84; stuk
      - 16 april- Notulen., 85; stuk
      - 22 mei, -Notulen.; 86; stuk
      - 5 juni- Notulen., 87; stuk
      - 26 juni- Notulen., 88; stuk
      - 10 juli- Notulen., 89; stuk
      - 21 augustus, - Notulen; - Bijlagen bij het Internationaal Verdrag ter voorkoming van verontreiniging door schepen, London, 2 nov. 1973 (12); - Elfde wijziging van het schepenbesluit 1965 (13).; 90; omslag
      - 11 september, -Notulen.; 91; stuk
      - 9 oktober, -Notulen.; 92; stuk
      - 6 november, -Notulen.; 93; omslag
      - 20 november, -Notulen.; 94; omslag
      - 18 december, -Notulen.; 95; omslag
  - Onderraden, A.3
    - Besluitenlijsten van diverse onderraden., 1975 - 1987; 96-108
      - 1975, 96; omslag
      - 1976, 97; omslag
      - 1977, 98; omslag
      - 1978, 99; omslag
      - 1979, 100; omslag
      - 1980, 101; omslag
      - 1981, 102; omslag
      - 1982, 103; omslag
      - 1983, 104; omslag
      - 1984, 105; omslag
      - 1985, 106; omslag
      - 1986, 107; omslag
      - 1987, 108; omslag
    - Ministeriële Commissie Noordzee-Aangelegenheden (MICONA) 21 oktober, - Notulen; - Rapport van de Projectgroep LNG Terminal onderzoek naar de mogelijkheden en wenselijkheid van aanvoer van vloeibaar aardgas in Nederland via een overslagstation Buitengaats in de Noordzee dan wel op de vaste wal (2a); - Beleidsadvies van de Interdepartementale Coördinatiecommissie voor Noordzee-aangelegenheden (2b).; 1977; 109; omslag
      Zie ook inv. nrs. 143 - 146
    - Raad voor het Wetenschapsbeleid, 18 januari - 24 februari- Notulen., 1977; 110; omslag
    - Raad voor Ruimtelijke Ordening (RRO)., 1977; 111-113
      - 11 januari- Notulen., 111; omslag
      - 24 januari, - Notulen; - Ontwerp-structuurschema Vaarwegen (3); - Structuurschema Verkeer en Vervoer (4).; 112; pak
      - 16 februari - 30 november- Notulen., 113; omslag
    - Raad voor de Rijksdienst en Inkomensaangelegenheden (RRDIA)., 1977 - 1987; 114-119
      - 1977, 3 juni, - Notulen; - Collectieve Arbeidsovereenkomst Autobusdienstondernemingen 1977 (4).; 114; omslag
      - 1977, 1 juli - 9 september- Notulen., 115; omslag
      - 1978, 31 maart, - Notulen; - Goedkeuring Collectieve Arbeidsovereenkomst van de NV Gemengd Bedrijf Haagsche Tramweg-Maatschappij (7).; 116; omslag
      - 1978, 23 mei - 20 december- Notulen., 117; omslag
      - 1987, 27 januari, - Notulen; - Arbeidsvoorwaardenontwikkeling Nederlandse Spoorwegen NS 1985-1986-1987 (4).; 118; omslag
      - 1987, 27 oktober- Notulen., 119; stuk
    - Raad voor de Rijksdienst (RRD)., 1977 - 1987; 120-135
      - 1977, 11 januari - 1 juli- Notulen., 120; omslag
      - 1977, 9 september, - Notulen; - Onderzoek Reiskosten Rijksambtenaren, algemeen NS-abonnement (9a).; 121; omslag
      - 1978, 2 maart, - Notulen; - Besluit tot wijziging van het besluit van 20 juni 1974 (2d); - Verzoek om goedkeuring voor het inschakelen van een extern adviesbureau ter assistentie bij een onderzoek van de Directie Organisatie (2g); - Verzoek om goedkeuring voor het inschakelen van een extern organisatie-adviesbureau voor een oriënterend onderzoek bij de Rijksverkeersinspectie van het Directoraat-Generaal van het Verkeer (2h); - Inschakeling van een extern adviesbureau ten behoeve van een organisatie-onderzoek bij de Rijksdienst voor de IJsselmeerpolders (2i).; 122; omslag